# 交易性金融资产

提问人：suyundem 时间：2020-12-08 10:44:00
陈版，旧准则下交易性金融资产公允价值变动在每个资产负债表日要确认公允价值变动损益，但是在明知道金融资产公允价值变动不合理（比如A股票成本 4 元，持有A股票的大股东为了冲业绩，将股票价格做到了 70 多元，而股票的基本面最多值 4 块多），那我也要确认公允价值变动损益吗？
如果确认，当年账面浮盈几千万，然后第二年股价回归正常情况的时候，账面又浮亏几千万，这样合理吗？

回答人：chenyiwei
这个问题涉及到公允价值如何计量的问题，应适用《企业会计准则第 39 号——公允价值计量》。根据该准则第二十五条规定：“第一层次输入值为公允价值提供了最可靠的证据。在所有情况下，企业只要能够获得相同资产或负债在活跃市场上的报价，就应当将该报价不加调整地应用于该资产或负债的公允价值计量，但下列情况除外：......（二）活跃市场报价未能代表计量日的公允价值，如因发生影响公允价值计量的重大事件等导致活跃市场的报价未能代表计量日的公允价值。......”。但如何证明“活跃市场报价未能代表计量日的公允价值”因而需要对其进行调整，还是需要谨慎考虑的，确保证据的充分、适当。